臺灣新竹地方法院刑事宣示判決筆錄　　100年度審訴字第235號
公　訴　人　臺灣新竹地方法院檢察署檢察官
被　　　告　蘇梨蓉
指定辯護人　本院公設辯護人　林建和
上列被告因違反毒品危害防制條例案件，經檢察官提起公訴（99
年度毒偵字第1679號、100 年度毒偵字第303 號），檢察官聲請
改依協商程序而為判決，本院於中華民國100 年5 月31日下午4
時在本院刑事第八法庭宣示判決，出席職員如下：
　　　　　　　　　　　　　　　　　法　官　楊惠芬
　　　　　　　　　　　　　　　　　書記官　張懿中
　　　　　　　　　　　　　　　　　通　譯　宋采昱
法官起立朗讀判決主文、犯罪事實要旨、處罰條文、附記事項及
告以上訴限制、期間並提出上訴狀之法院，且諭知記載其內容：
一、主  文
    蘇梨蓉施用第一級毒品，處有期徒刑捌月。又施用第二級毒
    品，處有期徒刑伍月。又施用第一級毒品，處有期徒刑玖月
    。應執行有期徒刑壹年陸月。
二、犯罪事實要旨：
（一）蘇梨蓉前曾於民國98年3 月間因施用毒品案件，經臺灣新
      竹地方法院檢察署檢察官聲請，而經本院於98年3 月17日
      以98年度毒聲字第68號裁定送觀察、勒戒，旋因觀察、勒
      戒結果，因認無繼續施用毒品傾向，於98年5 月26日執行
      完畢出所，並經臺灣新竹地方法院檢察署檢察官於98年5
      月26日以98年度毒偵字第46、715 號為不起訴處分確定。
      其又於98年8 月間因施用毒品案件，經臺灣桃園地方法院
      檢察署檢察官起訴，而經臺灣桃園地方法院於99年4 月16
      日以98年度審訴字第2956號就施用第一級毒品判處有期徒
      刑6 月，就施用第二級毒品判處有期徒刑2 月，應執行有
      期徒刑7 月確定。其又於98年9 月間因施用毒品案件，經
      臺灣新竹地方法院檢察署檢察官起訴，而經本院於98年12
      月31日以98年度審訴字第995 號就施用第一級毒品部分判
      處有期徒刑6 月，就施用第二級毒品部分判處有期徒刑3
      月，應執行有期徒刑8 月確定。其又於99年3 月間因施用
      毒品案件，經臺灣新竹地方法院檢察署檢察官起訴，而經
      本院於99年5 月21日以99年度審訴字第249 號就施用第一
      級毒品部分判處有期徒刑7 月，就施用第二級毒品部分判
      處有期徒刑4 月，應執行有期徒刑10月確定。其又於99年
      5 月間因施用毒品案件，經臺灣新竹地方法院檢察署檢察
      官起訴，而經本院於100 年1 月28日以99年度審訴字第396
      號就施用第一級毒品部分判處有期徒刑7 月，就施用第二
      級毒品部分判處有期徒刑4 月，應執行有期徒刑10月確定
      。
（二）詎蘇梨蓉猶不知悔改，仍未戒除毒癮，復於前開觀察勒戒
      執行完畢釋放後5 年內及前揭違反毒品危害防制條例案件
      後，又另行起意，分別為下列犯行：
   1、其基於施用第一級毒品海洛因之犯意，於99年8 月25日22
      時許，在新竹縣湖口鄉○○街90號102 室內，以將第一級
      毒品海洛因加入香煙後捲煙吸食之方式，施用第一級毒品
      海洛因。又另行起意，並基於施用第二級毒品甲基安非他
      命之犯意，於上揭時地，以將第二級毒品甲基安非他命置
      放玻璃球內燒烤，讓其起煙霧，再以吸食器吸食煙霧之方
      式，施用第二級毒品甲基安非他命。嗣經警於99年8 月25
      日23時7 分許，至新竹縣湖口鄉○○街90號102 室實施搜
      索，扣得李家林（所涉違反毒品危害防制條例案件另案經
      臺灣新竹地方法院檢察署檢察官偵辦中）所有之第二級毒
      品安非他命5 包（毛重分別為0.43公克、0.40公克、0.39
      公克、0.43公克及0.15公克）、注射針筒2 支及安非他命
      吸食器1 組等物。復經警將蘇梨蓉親採封緘之尿液送驗結
      果呈嗎啡陽性反應、可待因陽性反應、安非他命陽性反應
      及甲基安非他命陽性反應，始為警循線查悉上情。
   2、其復另行起意，並基於施用第一級毒品海洛因之犯意，於
      100 年1 月10日22時許，在新竹市○○街「三角公園」內
      之公廁內，以將第一級毒品海洛因摻水置入注射針筒施打
      於皮膚之方式，施用第一級毒品海洛因1 次。嗣其因另案
      遭通緝，於100 年1 月11日18時20分許，在新竹市○○○
      街55號3 樓之3 處為警緝獲。復經警將其親採封緘之尿液
      送驗結果呈嗎啡陽性反應，因而為警循線查悉上情。
三、處罰條文：
    毒品危害防制條例第10條第1 項、第2 項，刑法第11條前段
    、第51條第5 款。
四、協商判決除有刑事訴訟法第455 條之4 第1 項第1 款於本訊
    問程序終結前，被告撤銷協商合意或檢察官撤回協商聲請者
    ；第2 款被告協商之意思非出於自由意志者；第4 款被告所
    犯之罪非第四百五十五條之二第一項所定得以協商判決者；
    第6 款被告有其他較重之裁判上一罪之犯罪事實者；第7 款
    法院認應諭知免刑或免訴、不受理者情形之一，及違反同條
    第2 項「法院應於協商合意範圍內為判決；法院為協商判決
    所科之刑，以宣告緩刑或二年以下有期徒刑、拘役或罰金為
    限」之規定者外，檢察官與被告、辯護人均不得上訴。
五、如有前項得上訴之情形，得自收受宣示判決筆錄送達之日起
    10日內，向本院提出上訴書狀，上訴於第二審法院。
中    華    民    國   100    年    5     月    31    日
                  刑事第九庭    書記官    張懿中
                                法  官    楊惠芬
以上筆錄正本係照原本作成。
中    華    民    國   100    年    5     月    31    日
                                書記官    張懿中
附錄本案論罪科刑法條：
毒品危害防制條例第10條：
施用第一級毒品者，處六月以上五年以下有期徒刑。
施用第二級毒品者，處三年以下有期徒刑。